【裁判字號】    90,訴緝,374
【裁判日期】    900905
【裁判案由】    毒品危害防制條例
【裁判全文】
臺灣臺中地方法院刑事判決                          九十年度訴緝字第三七四號
    公  訴  人  台灣台中地方法院檢察署檢察官
    被      告  甲○○
右列被告因毒品危害防制條例案件，經檢察官提起公訴（九十年度毒偵字第一一四號
），及同署檢察官移送併辦（九十年度毒偵字第三八三七號），本院判決如左：
    主  文
甲○○連續施用第一級毒品，累犯，處有期徒刑壹年。
    事  實
一、甲○○前於民國（下同）八十一年間，因違反槍砲彈藥刀械管制條例等案件，經
    本院判處有期徒刑四年八月，經台灣高等法院台中分院上訴駁回確定，於八十四
    年七月二十五日假釋付保護管束，於八十七年六月九日假釋期滿執行完畢。又因
    施用毒品案件，先後經觀察、勒戒二次後，均認無繼續施用毒品之傾向，分別經
    本院於八十七年六月三十日以八十七年度訴字第八四三號判決免刑，及台灣台中
    地方法院檢察署檢察官於八十八年六月二日以八十八年度偵字第七六九七號不起
    訴處分確定。復於八十八年間，因三犯施用毒品案件，經依本院八十九年度毒聲
    字第一四五七號裁定送強制戒治，於強制戒治滿三月後，經評定為合格，認無繼
    續戒治之必要，於八十九年七月二十六日經本院以八十九年度毒聲字第四五六八
    號裁定停止戒治，所餘戒治期間付保護管束，於同年八月十一日出所，而就其上
    開三犯施用第一級毒品部分，業經本院以八十九年度訴字第一二二四號判處有期
    徒刑一年二月，經台灣高等法院台中分院上訴駁回確定，尚未執行。詎仍不知悔
    改，基於概括之犯意，在上開保護管束期間，自八十九年九月間某日起至九十年
    五月十六日前三日內某時止，在台中縣清水鎮等處所，以將海洛因摻入香煙內之
    方式，連續施用第一級毒品海洛因多次，嗣分別於八十九年十一月八日、同年月
    十七日、同年十二月一日、同年月十五日、二十九日經臺灣臺中地方法院檢察署
    觀護人通知定期採尿送檢驗，及於九十年五月十六日因通緝為警查獲，經採其尿
    液送驗結果，均呈嗎啡陽性反應，而得悉上情。
二、案經臺灣臺中地方法院檢察署觀護人室簽請同署檢察官偵查起訴，及台中縣警察
    局清水分局報告同署檢察官移送併辦。
    理  由
一、訊據被告甲○○固坦承：伊自八十九年九月間起至同年十二月間止，確曾施用海
    洛因等情，惟矢口否認有於九十年間施用海洛因之犯行，辯稱：伊並未於九十年
    間施用海洛因云云。惟查：就被告於八十九年九月間起至同年十二月間止施用第
    一級毒品部分，業據被告於本院審理時供承明確，且被告於前開時間至台灣台中
    地方法院檢察署觀護人室採尿送驗結果，均確呈嗎啡陽性反應，有臺灣臺中地方
    法院檢察署受保護管束人尿液檢體監管記錄表、台灣尖端先進生技醫藥股份有限
    公司濫用藥物檢驗中心檢測報告各五紙在卷可憑，足見被告此部分自白確與事實
    相符；至被告辯稱：伊並未於九十年間施用海洛因云云。然被告於警訊中曾坦承
    ：伊於九十年四月中旬還曾施用海洛因（見偵查卷第十一頁背面）等語，另被告
    於九十年五月十六日為警查獲時所採集之尿液，經送台中縣衛生局檢驗結果，確
    呈嗎啡陽性反應，亦有台中縣警察局清水分局委託檢驗尿液代號與真實姓名對照
    表、台中縣衛生局檢驗尿水報告書各乙紙在卷可憑，是被告上開所辯，不過臨訟
    卸責之詞，尚難採信。
二、次查，被告前因施用毒品案件，先後經觀察、勒戒二次後，均認無繼續施用毒品
    之傾向，分別經本院於八十七年六月三十日以八十七年度訴字第八四三號判決免
    刑，及台灣台中地方法院檢察署檢察官於八十八年六月二日以八十八年度偵字第
    七六九七號不起訴處分確定，復於八十八年間因三犯施用毒品案件，經依本院八
    十九年度毒聲字第一四五七號裁定送強制戒治，於強制戒治滿三月後，經評定為
    合格，認無繼續戒治之必要，於八十九年七月二十六日經本院以八十九年度毒聲
    字第四五六八號裁定停止戒治，所餘戒治期間付保護管束，於同年八月十一日出
    所，始再於上開時地施用第一級毒品海洛因。被告於八十九年三月二十四日在台
    灣台中戒治所執行強制戒治迄八十九年九月間再行施用第一級毒品海洛因止，期
    間長達五月，均未再沾染上開毒品，顯見被告於停止戒治出所後，方另行起意而
    在上開時地施用前揭毒品，至堪認定，與其於強制戒治前之施用毒品之行為，並
    無連續犯之裁判上一罪關係，核屬另一獨立之犯罪行為。本件事證明確，被告在
    五年內連續施用第一級毒品之犯行洵堪認定，應予依法論科。
三、又查，海洛因屬毒品危害防制條例第二條第二項第一款所規定之第一級毒品。被
    告於停止戒治，付保護管束期間施用第一級毒品海洛因之行為，係犯毒品危害防
    制條例第十條第一項之施用第一級毒品罪。被告為施用海洛因而持有海洛因之低
    度行為，已為施用之高度行為所吸收，爰不另論罪。被告先後多次施用第一級毒
    品之犯行，時間緊接，所犯構成要件相同，顯係基於概括犯意為之，為連續犯，
    爰依刑法第五十六條之規定以一罪論，並依法加重其刑。又檢察官移送併辦被告
    施用第一級毒品部分，雖未據起訴，然與已起訴部分為連續犯裁判上一罪之關係
    ，為起訴效力所及，本院自應予以審究。被告前於八十一年間，因違反槍砲彈藥
    刀械管制條例等案件，經本院判處有期徒刑四年八月，經台灣高等法院台中分院
    上訴駁回確定，於八十四年七月二十五日假釋付保護管束，於八十七年六月九日
    假釋期滿執行完畢等情，有台灣台中地方法院檢察署刑案資料查註紀錄表及台灣
    高等法院被告全國前案紀錄表各乙份在卷足憑，其前受有期徒刑執行完畢，於五
    年內再犯本件有期徒刑以上之罪，為累犯，應依刑法第四十七條之規定，遞加重
    其刑。爰審酌被告品性不良，前因施用毒品犯行，業經觀察、勒戒，並送強制戒
    治，於戒治期間經評定成效合格而停止戒治，竟於付保護管束期間猶故態復萌，
    再行施用第一級毒品海洛因不輟，無視於毒品對於自身健康之戕害及國家對於杜
    絕毒品犯罪之禁令，惡性非輕，然被告犯後尚能坦承部分犯行等一切情狀，量處
    如主文所示之刑，以示懲儆。
據上論結，應依刑事訴訟法第二百九十九條第一項前段，毒品危害防制條例第十條第
一項、第二十條第三項，刑法第十一條前段、第五十六條、第四十七條，判決如主文
。
中      華      民      國      九十      年      九    月      五      日
                                臺灣臺中地方法院刑事第六庭
                                    法  官  劉  麗  瑛
右正本證明與原本無異。
如不服本判決，應於送達後十日內向本院提出上訴狀 （須附繕本） ，上訴於台灣高等
法院台中分院。
                                    書記官
中      華      民      國      九十      年      九    月      六      日
附錄論罪科刑法條
毒品危害防制條例第十條第一項
施用第一級毒品者，處六月以上五年以下有期徒刑。


司法院資訊處製作；財團法人民間司法改革基金會備份。
